# 关于合并报表的问题请教

提问人：yyjzsl 时间：2010-01-22 21:52:45
A公司与B公司共同出资成立一C公司，A与B公司之前无任何关系。A占80%的股份，A对C按成本法核算。 就是想知道：编制合并报表时，A与C公司是属于同一控制下企业合并还是属于非同一控制下企业合并？A公司能不能直接长期股权投资与C公司的实收资本直接抵销（A公司不按权益法调整报表）？

回答人：chenyiwei
回复 楼主 yyjzsl 的帖子C公司就是一般的新设公司，因为从设立日开始就由A控制，没有发生过控制权的转移，所以不是通过企业合并取得的子公司。 合并报表编制时是否先进行权益法模拟核算，仅仅是编制合并报表时的一种技术方法。不模拟而直接将成本法下的核算结果进行合并也是完全可以的，即把长期股权投资价值与取得投资时子公司的净资产份额相抵销。

回答人：chenyiwei
回复 板凳 yyjzsl 的帖子应是一样的。无论是否先进行模拟权益法核算，都不影响整个合并集团对外交易形成的财务状况和经营成果。先模拟权益法核算再抵销仅仅是合并报表编制过程中采用的一种技术方法，不应影响最终结果。国际准则下没有必须作模拟权益法核算的规定，实务中也都是直接合并。

回答人：chenyiwei
回复 地板 yyjzsl 的帖子你说的这笔抵销分录仅仅是将长期股权投资成本与购买日的净资产中所占份额相抵销。少数股东损益是合并日后的事项，你可以直接把子公司在合并日后实现的净利润按股权比例分解为母公司股东享有部分和少数股东享有部分，对少数股东享有的部分，直接反映为合并利润表上的少数股东损益，相应增加少数股东权益。